【裁判字號】    95,抗,551
【裁判日期】    951206
【裁判案由】    回復原狀
【裁判全文】
臺灣高等法院臺中分院民事裁定  95年度抗字第551號
抗  告  人  甲○○
            丙○○
            乙○○
上列抗告人與相對人洪暘建設股份有限公司間回復原狀事件，抗
告人對於中華民國95年8月31日臺灣臺中地方法院95年度訴更字
第4號裁定提起抗告，本院裁定如下：
    主    文
抗告駁回。
抗告程序費用由抗告人連帶負擔。
    理    由
一、抗告意旨略以：法院裁定命當事人補繳裁判費，所訂期間必
    須相當，原裁定命抗告人補繳之裁判費高達新臺幣（下同）
    約146萬元，如此鉅額之費用竟命抗告人於裁定送達後7日內
    繳納，顯未考量事件之性質及抗告人籌措裁判費所需時間，
    原裁定自有補正期間不相當之違法云云，指摘原裁定不當。
二、按訴訟程序進行中所為之裁定，除別有規定外，不得抗告，
    民事訴訟法第483條定有明文。又訴訟標的之價額，由法院
    核定。前項核定，得為抗告，同法第77之1條第1、4項亦有
    明文。是法院命補繳裁判費之裁定，僅關於訴訟標的價額之
    核定部份，得為抗告，至裁判費徵收之裁定，乃法院依所核
    定之訴訟標的之價額計算結果命為徵收之裁定，為訴訟程序
    進行中所為之裁定，屬不得抗告之列。經查，兩造間請求回
    復原狀事件，抗告人起訴未據繳納裁判費，原法院乃於民國
    （下同）95年8月31日以抗告人起訴狀所附臺中縣大甲鎮○
    ○段649地號土地，面積3,586平方公尺，乘以系爭土地93年
    1 月公告土地現值每平方公尺48,431元，核定訴訟標的價額
    為173,673,566元，應徵收第一審裁判費1,459,336元，裁定
    命抗告人於收受該裁定7日內補繳上開裁判費。而抗告人就
    原裁定訴訟標的價額核定部分並未聲明不服，卻就原裁定依
    所核定之訴訟標的價額計算結果命為徵收裁判費部分指摘「
    補正期間過短」云云，依前揭說明，原法院依民事訴訟法第
    249 條第1項但書之規定，命抗告人於收受該裁定送達7日內
    繳納1,459,3 36元裁判費部分，係為訴訟程序進行中所為之
    裁定，自屬不得抗告，雖原裁定未詳記載何部份得抗告，而
    一併記載得抗告，仍不因此使不得抗告之部分變為得抗告，
    抗告人就該不得抗告部分聲明不服，為不合法。況衡諸抗告
    人早於94年1月即提起本件訴訟，並於聲請訴訟救助時呈報
    自行估算之第一審裁判費等情，顯見抗告人於94年1月起即
    已得開始籌措裁判費，詎原裁定於95年9月6日送達抗告人後
    ，迄同年11月28日本院開庭詢問抗告人時，抗告人仍主張未
    籌措到款項而未繳納裁判費，且其亦自承聲請訴訟救助未經
    准許，足徵抗告人主張補正期間過短不及籌措款項云云，亦
    無可取，併此敘明。
三、據上論結，本件抗告為不合法，依民事訴訟法第495條之1第
    1項、第444條第1項前段、第95條、第78條、第85條第2項，
    裁定如主文。
中    華    民    國    95    年    12    月    6     日
                    民事第二庭審判長法  官   童有德
                                    法  官   蔡秉宸
                                    法  官   謝說容
以上正本係照原本作成。
不得再抗告。
                                    書記官   茆亞民
中    華    民    國    95    年    12    月    7    日
                                                     Ｄ


司法院資訊處製作；財團法人民間司法改革基金會備份。
